【裁判字號】    97,易,1100
【裁判日期】    980122
【裁判案由】    竊盜
【裁判全文】
臺灣苗栗地方法院刑事判決              97年度易字第1100號
公  訴  人  臺灣苗栗地方法院檢察署檢察官
被      告  甲○○
上列被告因竊盜案件，經檢察官提起公訴（97年度偵字第4538號
），因被告就被訴事實為有罪之陳述，本院依簡式審判程序判決
如下：
    主  文
甲○○攜帶兇器竊盜，處有期徒刑伍月。又攜帶兇器竊盜，處有
期徒刑伍月。又攜帶兇器竊盜，處有期徒刑陸月。應執行有期徒
刑拾月。
    犯罪事實及理由
一、犯罪事實：
  (一)甲○○意圖為自己不法之所有，先後為下列竊盜犯行：
  1.於民國97年5 月18日上午5 時許，攜帶其所有可供兇器使用
    之老虎鉗1 支，前往苗栗縣後龍鎮大山里大山腳35號宅南邊
    （山西幹8 支13左支3 低4 ）處電線桿，以上開工具竊剪台
    灣電力公司所有之電纜線54公尺（8m/m2 風雨線價值約新台
    幣（下同）1145元）），得手後剝除電纜線PVC 之外皮變賣
    ，所得款項則已花用殆盡。
  2.嗣於97年5 月19日前某日，攜帶其所有可供兇器使用之老虎
    鉗1 支及鐵鎚1 支，前往苗栗縣後龍鎮○○里○○○○路旁
    之田埂上、以上開工具竊取丙○○所有之馬達1 個（廠牌為
    三大興幫浦），得手後亦運往苗栗縣後龍鎮永通舊貨行變賣
    予廖雙英（另為不起訴處分），所得款項約700 至800 元則
    已花用殆盡。
  3.復於97年5 月19日下午3 時許，攜帶其所有可供兇器使用之
    老虎鉗1 支及鐵鎚1 支，前往苗栗縣後龍鎮○○里○ 鄰○○
    道路外埔幹25之16號電線桿旁、以上開工具竊取乙○○所有
    之馬達1 個（廠牌為三大興幫浦），得手後置於所騎乘之車
    牌號碼EWR-626 號輕型機車車踏板上，準備前往上開永通舊
    貨行變賣時，為警當場發現可疑，而循線查悉上情。嗣甲○
    ○於97年6 月11日下午5 時許，因通知至苗栗縣警察局竹南
    分局後龍分駐所接受調查時，在警方尚未發覺犯罪事實欄(一)
    1.2.之攜帶凶器竊盜犯行前，主動向警方自首該部分犯罪，
    並接受裁判。
  (二)案經邱垂勳告訴苗栗縣警察局報告臺灣苗栗地方法院檢察署
    檢察官偵查起訴。
二、證據名稱：
  (一)認定犯罪事實所憑之證據：
  1.被告甲○○之自白：坦承上開犯行。
  2.證人即同案被告廖雙英之證詞：證明被告將遭竊物品變賣予
    廖雙英之事實。
  3.證人丁○○、丙○○及乙○○於警詢中之陳述：證明台灣電
    力公司有如犯罪事實欄所示之物品遭竊之事實。
  4.贓物認領保管單。
  5.照片6 張。
  (二)上列證據核與被告甲○○自白相符（見本院卷98年1 月8 日
    審判筆錄第6 頁），本件事證已臻明確，被告甲○○3 次攜
    帶兇器竊盜之犯行，洵堪認定，應予依法論科。
三、論罪科刑之理由：
  (一)被告成立之犯罪：
  1.罪名及罪數：
    核被告甲○○所為，均係犯刑法第321 條第1 項第3 款之攜
    帶兇器竊盜罪。又被告所犯上開3 罪間，犯意各別，行為互
    殊，應予分論併罰。
  2.減輕事由：
    被告於犯罪事實欄(一)1.2.之攜帶凶器竊盜犯行部分，均係於
    苗栗縣政府警察局竹南分局警員謝兆宗尚未發覺之前，於受
    詢問時，主動向該警員自首該等部分之犯行，並接受裁判，
    此有警詢筆錄在卷可憑（參見偵查卷第12至15頁），核與刑
    法第62條前段自首之要件相合，爰分別就犯罪事實欄(一)1.2.
    之攜帶凶器竊盜犯行，均予以減輕其刑。
  (二)量刑理由之說明：
    爰審酌被告前有施用毒品之前科資料，有臺灣高等法院前案
    紀錄表1 份在卷足憑；復審酌其犯後坦承犯行，知所悔悟，
    態度良好，及其犯罪動機、目的、手段、所生危害，、智識
    程度為高職畢業，並兼衡公訴人基於被告坦承犯行、配合調
    查並自首部分犯行，請求予被告自新機會等一切情狀，爰量
    處如主文所示之刑，並定其應執行之刑，以收矯正實效。
  (三)沒收部分：
    至被告竊取電纜線及馬達所用之老虎鉗及鐵鎚各1 支，雖為
    被告所有，且係供犯罪所用之物，惟業經被告丟棄，業經被
    告敘明在卷（見偵查卷97年10月16日訊問筆錄第3 頁），為
    免執行困難，爰不予宣告沒收，併此敘明。
四、應適用之法條：
  (一)刑事訴訟法第273 條之1 第1 項、第299 條第1 項前段、第
    310 條之2 、第454 條第1 項。
  (二)刑法第321 條第1 項第3 款、第62條前段、第51條第5 款。
  (三)刑法施行法第1 條之1。
五、本判決係依刑事訴訟法第310 條之2 、第454 條第1 項製作
    ，依法僅記載當事人欄、主文、犯罪事實、證據名稱以及應
    適用之法條，其中犯罪事實部分，依同法第308 條之修正立
    法理由，亦僅記載犯罪構成要件事實，關於刑罰加重事由（
    含累犯在內）免予記載（法院辦理刑事訴訟案件應行注意事
    項第144 點參照），但仍於主文予以表明，並於應適用之法
    條欄予以引用。如不服本判決，應於判決送達之日起10日內
    ，向本院提起上訴。
本案經檢察官洪清秀到庭執行職務。
中    華    民    國    98    年    1    月     22    日
                  刑事第二庭法  官  林靜雯
以上正本證明與原本無異。
如不服本判決，應於判決送達後10日內向本院提出上訴狀（應抄
附繕本）。告訴人或被害人如對於本判決不服者，應具備理由請
求檢察官上訴，其上訴期間之計算係以檢察官收受判決正本之日
期為準。
                            書記官  劉千瑄
中    華    民    國    98    年    1     月    22    日
附錄：本判決論罪科刑法條全文
中華民國刑法第321 條（加重竊盜罪）
犯竊盜罪而有左列情形之一者，處6 月以上、5 年以下有期徒刑
：
一  於夜間侵入住宅或有人居住之建築物、船艦或隱匿其內而犯
    之者。
二  毀越門扇、牆垣或其他安全設備而犯之者。
三  攜帶兇器而犯之者。
四  結夥三人以上而犯之者。
五  乘火災、水災或其他災害之際而犯之者。
六  在車站或埠頭而犯之者。
前項之未遂犯罰之。


司法院資訊處製作；財團法人民間司法改革基金會備份。
